【裁判字號】    94,訴,787
【裁判日期】    950227
【裁判案由】    侵權行為損害賠償
【裁判全文】
臺灣彰化地方法院民事判決  94年度訴字第787號
原      告  豐昇貨櫃倉儲股份有限公司
法定代理人  乙○○
訴訟代理人  戊○○
被      告  明益交通有限公司
法定代理人  甲○○
訴訟代理人  丁○○
被      告  丙○○○○○○
上列當事人間請求侵權行為損害賠償事件，本院於民國95年2月
8日言詞辯論終結，判決如下：
    主      文
被告應連帶給付原告新台幣壹萬壹仟零捌拾伍元，及自民國94年
11月9日起至清償日止，按年息百分之5計算之利息。
原告其餘之訴駁回。
訴訟費用由被告連帶負擔200分之1，餘由原告負擔。
本判決第一項得假執行。
原告其餘假執行之聲請駁回。
    事實及理由
一、原告主張：
    原告之受僱人孫進誠於民國93年10月27日中午12時許駕駛原
    告所有車牌號碼XU-665號半聯結車（以下簡稱乙車），行經
    國道中山高速公路由南向北332.6公里處，與前方由訴外人
    高尚男駕駛之車牌號碼X3-639號半聯車（以下簡稱甲車）發
    生碰撞後，被告高德立則駕駛車牌號碼797-GC半聯結車（以
    下簡稱丙車），竟疏於注意車前狀況，且未保持安全距離，
    致追撞乙車。因被告高德立為被告明益交通有限公司之受僱
    人，應負連帶賠償責任。原告於前開車禍後，乙車已報廢，
    其殘值約新台幣（下同）150萬元，乙車後掛之拖板車修理
    費用8,085元，又因乙車報廢，原告公司自93年10月28日起
    至同年12月30日止，受有營業損失合計64萬元，並支出鑑定
    費用3,000元，所受損害及所失利益合計2,151,085元，爰依
    侵權行為損害賠償之法律關係，請求被告如數給付，並應給
    付法定遲延利息，以及願供擔保宣告假執行等語。
二、被告辯稱：
  (一)拖板車修理費用及鑑定費用部分：
    被告對於原告主張應連帶給付原告拖板車修理費用8,085元
    及鑑定費用3,000元，合計11,085元，及自起訴狀繕本送翌
    日即94年11月9日起至清償日止，按年息百分之5計算之利息
    之請求，逕為認諾。
  (二)乙車車損及營業損失部分：
    丙車係因乙車追撞甲車後，在沒有警示的情況下，才撞到乙
    車。乙車在第一次追撞甲車時，車頭已撞毀，丙車僅撞擊乙
    車後掛之拖板車部分，故乙車車頭毀損部分與被告無關，被
    告毋庸賠償。況且，如果乙車遭受二次撞擊，其車頭應該與
    甲車車尾相連，惟從現場照片看來，二車並未相連，且訴外
    人高尚男已於警訊時陳述僅撞擊一次，故聲明求為判決駁回
    原告其餘請求等語。
三、按當事人於言詞辯論時為訴訟標的之認諾者，應本於其認諾
    為該當事人敗訴之判決，民事訴訟法第384條定有明文。經
    查：被告於95年2月8日言詞辯論時，就原告依侵權行為損害
    賠償之法律關係，請求被告連帶給付11,085元，及自94 年
    11月9日起至清償日止，按年息百分之5計算之利息之請求，
    逕為認諾。從而，原告此部分請求為有理由，應予准許。
四、原告復主張乙車頭毀損亦由丙車撞擊所致，故請求被告應連
    帶賠償乙車車損150萬元及營業損失60萬元等語，然此為被
    告所否認，辯稱：乙車車頭毀損係原告之駕駛追撞前車所致
    ，與被告無關等語。經查：本件相關車輛於車禍當時之相對
    位置，由南向北行進方向，依序為丙車、乙車、甲車，而相
    關車輛撞擊之時間，係乙車於第一時間由後方追撞前方之甲
    車，嗣後再由丙車由後方追撞前方之乙車，已如前述。準此
    ，乙車車頭與前方之甲車既有第一次撞擊，則判斷被告是否
    應就乙車車頭車損部分負責，應以甲車有無遭受第二次撞擊
    為斷，此乃當然之理。惟查：甲車駕駛高尚男於警訊時陳稱
    ：「我當時行駛內側車道，而後方車XU-665營曳引車（即乙
    車），不知何因素，煞車不及就追撞我車後方肇事。撞擊我
    車後一次。」等語，乙車駕駛孫進誠於警訊時陳稱：「肇事
    前我向前直行中，行駛外側車道，因駕車時我當時，我去拿
    水，回神過來，發現前車（即甲車）距離很近，於是我便剎
    車減速，因剎車不及，致追撞前車肇事‧‧‧」等語，此有
    本院向國道公路警察局調閱之交通事故談話紀錄表影本及現
    場照片附卷可參。準此以觀，甲車顯然未遭受第二次撞擊，
    換言之，乙車車頭毀損係第一次撞擊所致，是被告辯稱：乙
    車車頭毀損係原告之駕駛追撞前車所致，與被告無關等語，
    堪予採認。從而，原告主張乙車車頭毀損亦由丙車撞擊所致
    ，請求被告應連帶賠償乙車車損150萬元及營業損失60萬元
    ，洵屬無據。
五、綜上所述，原告依侵權行為損害賠償之法律關係，請求被告
    連帶給付11,085元，及自起訴狀繕本送翌日即94年11月9日
    起至清償日止，按年息百分之5計算之利息，為有理由，應
    予准許，逾此範圍之請求，為無理由，應予駁回。
六、原告勝訴部分，係本於被告之認諾而為裁判，應依職權為假
    執行宣告；至於原告敗訴部分，其假執行之聲請，已失所依
    據，併予駁回。
七、兩造其餘攻擊防禦方法及舉證，於判決結果不生影響，自毋
    庸一一論列，附此敘明。
八、訴訟費用負擔之依據：民事訴訟法第79條、第85條第2項。
中    華    民    國    95    年    2    月    27     日
                  民事第一庭    法      官  陳正禧
上正本證明以原本無異。
如對判決上訴，應於判決送達後20日內向本院提出上訴狀。
                                法院書記官  王宣雄
中    華    民    國    95    年    2     月    27    日


司法院資訊處製作；財團法人民間司法改革基金會備份。
